ACORDAO-COMPLETO-2367220

ACÓRDÃO DE RELAÇÃO

ACÓRDÃO DE RELAÇÃO 2049/2019 ATA 34/2019 - PLENÁRIO

Acórdão 2049/2019-TCU-Plenário
Considerando que, por meio do Acórdão 12893/2018-TCU-Primeira Câmara desta Corte conheceu e julgou procedente representação acerca de irregularidades na Concorrência 4/2016, promovida pelo Serviço Social do Transporte (Sest) e Serviço Nacional de Aprendizagem de Transporte (Senat) , Conselho Regional de Pernambuco;
Considerando que foram opostos embargos de declaração pelos responsáveis, os quais foram conhecidos e, no mérito, rejeitados por meio do Acórdão 3203/2019-TCU-Primeira Câmara;
Considerando que o art. 22, inciso I, da Lei 8.443/1992, dispõe que as comunicações realizadas por este Tribunal devem observar a forma estabelecida no RITCU, o qual, por sua vez, estabelece, em seu art. 179, inciso II, que as comunicações processuais far-se-ão mediante carta registrada, com aviso de recebimento que comprove a entrega no endereço do destinatário;
Considerando que o comando supracitado é reiterado nos arts. 3º, inciso III, e 4º, inciso II, da Resolução TCU 170/2004, que disciplina a expedição das comunicações processuais pelo Tribunal de Contas da União; 
Considerando que, no que tange aos recorrentes André Moura Alves de Paula e Erlene Fonseca Cabral, a notificação acerca da primeira deliberação ocorreu em 13/11/2018, os embargos de declaração foram opostos em 23/11/2018, a notificação da segunda deliberação ocorreu em 13/5/2019 e os presentes recursos foram interpostos em 28/5/2019;
Considerando que a oposição de embargos de declaração é causa de suspensão do prazo para interposição dos demais recursos (art. 34, § 2º, da LOTCU) ;
Considerando que, para a presente análise de tempestividade, devem ser considerados tanto o lapso ocorrido entre a notificação da decisão original e a oposição dos referidos embargos, quanto o prazo compreendido entre a notificação da deliberação que julgou os embargos e a interposição do presente recurso;
Considerando que, com relação ao primeiro lapso temporal, transcorreram nove dias e, no que concerne ao segundo lapso, passaram-se quinze dias, totalizando 24 dias;
Considerando que, de acordo com o art. 32, parágrafo único, da Lei 8.443/1992, não se conhecerá de recurso interposto fora do prazo, salvo em razão da superveniência de fatos novos,
Considerando que, ao regulamentar o dispositivo acima citado, o art. 285, § 2º, do RITCU dispõe que "não se conhecerá de recurso de reconsideração quando intempestivo, salvo em razão de superveniência de fatos novos e dentro do período de cento e oitenta dias contado do término do prazo indicado no caput, caso em que não terá efeito suspensivo", e que tal dispositivo aplica-se ao pedido de reexame, com fulcro no art. 286, parágrafo único, do RITCU;
Considerando que, embora dentro do período de cento e oitenta dias contado do término do prazo recursal, os recorrentes não apresentaram fatos novos, mas apenas limitaram-se a rediscutir os fundamentos da decisão recorrida; 
Considerando a manifestação da Serur (peças 92-95) no sentido de não conhecer dos presentes recursos;
Os Ministros do Tribunal de Contas da União, reunidos em sessão de Plenário, ACORDAM, por unanimidade, ante o acolhimento pelo relator dos pareceres constantes dos autos e com fundamento no art. 48 da Lei 8.443/1992 c/c os arts. 143, inciso IV, alínea "b", 285 e 286 do Regimento Interno do Tribunal de Contas da União, quanto ao processo a seguir relacionado, em não conhecer dos presentes pedidos de reexame por restarem intempestivos e não apresentarem fatos novos, dando-se ciência dessa decisão aos interessados. 
1. Processo TC-Processo 003.619/2017-6 (REPRESENTAÇÃO) 
	1.1. Recorrentes: Alexandre Moura Alves de Paula (XXX.124.114-XX) e Erlene Fonseca Cabral (XXX.943.604-XX) 
	1.2. Entidades: Serviço Social do Transporte (Sest) e Serviço Nacional de Aprendizagem de Transporte (Senat) , Conselho Regional de Pernambuco
	1.3. Relator: Ministro Benjamin Zymler
	1.4. Representante do Ministério Público: Subprocurador-Geral Lucas Rocha Furtado
	1.5. Relator da deliberação recorrida: Ministro Walton Alencar Rodrigues
	1.6. Unidade técnica: Secretaria de Recursos (Serur) 
	1.7. Representação legal: Thaise Paiva Coelho (OAB/PE 41.563) ; Ricardo Magaldi Messetti (OAB/DF 30.373) ; Nicole Carvalho Goulart (OAB/DF 32.639) ; Lívia Campos Dantas (OAB/DF 38.598) e outros
	1.8. Determinações/Recomendações/Orientações:
	1.8.1. dar ciência aos recorrentes acerca da presente deliberação, remetendo-lhes cópia das instruções técnicas que analisaram a admissibilidade de seus respectivos recursos (peças 92 e 93) ; e
	1.8.2. dar ciência da presente decisão ao Serviço Social do Transporte (Sest) e ao Serviço Nacional de Aprendizagem de Transporte (Senat) , Conselho Regional de Pernambuco.

Serviço Social do Transporte (Sest) e Serviço Nacional de Aprendizagem de Transporte (Senat), Conselho Regional de Pernambuco

BENJAMIN ZYMLER

Ministro Walton Alencar Rodrigues

Thaise Paiva Coelho (OAB/PE 41.563); Ricardo Magaldi Messetti (OAB/DF 30.373); Nicole Carvalho Goulart (OAB/DF 32.639); Lívia Campos Dantas (OAB/DF 38.598) e outros

Subprocurador-Geral Lucas Rocha Furtado

REPRESENTAÇÃO (REPR)

Secretaria de Recursos (Serur)